Inventaris van het Archief van het Bevolkingsregister
Stadsarchief Amsterdam
Archief van het Bevolkingsregister
1850 - 1952
5000
Stadsarchief Amsterdam
Bevolkingsregister
VOORGESCHIEDENIS: DE VOLKSTELLINGEN Het bevolkingsregister in Nederland is ontstaan uit de volkstellingen, die in de eerste helft van de negentiende eeuw werden gehouden. Een overheid, die zich op de hoogte wil stellen van de getalssterkte en samenstelling van de bevolking, is een oud fenomeen: velen zullen onmiddellijk denken aan de volkstelling uit de tijd van keizer Augustus. De vroegste volkstellingen in Nederland hadden een lokaal karakter. In 1481 werden bijvoorbeeld in Leiden alle poorters in de leeftijd van 20 tot 60 jaar geteld. In Maastricht kregen de kerspelmeesters (wijkmeesters) in 1584 de opdracht om eens in de veertien dagen een lijst bij te houden van de mutaties in hun kerspel. En in 1622 en 1630 werden in Amsterdam tellingen van de bevolking gehouden, resp. ter voorbereiding van de aanleg van belastingkohieren en uit vrees voor een mogelijke broodschaarste. De eerste volkstellingen met een nationale inslag dateren uit de jaren 1795/1796 en 1807/1808. Bij de eers te telling stond het aantal inwoners centraal, bij de tweede de sociaal-economische positie. De tellingen hadden haar beperkingen en waren niet altijd nauwkeurig. De rapporteurs, die in 1795 verslag deden van de telling van de joodse bevolking van Amsterdam op Marken en Uilenburg, merkten op: De volkrijkheid in de Joodenbuurt is op zommige plaatsen zo groot, ieder plekje, tot op de vliering toe, met zoo veele menschen bezet, de onbescheidenheid van veelen dier natie in dergelyke huizen, was van dien aart, dat alle de wijkmeesters niet hebben durven instaan, dat er aldaar ook niet enkele menschen, kinders vooral, over het hoofd zyn gezien geworden. (Rapport betreffende de telling van het aantal Joden en Christenen in Amsterdam, 1795, toegangsnr. 5053, invnr. 166). De provinciale besturen van Zeeland en Utrecht gaven als eerste, in resp. 1825 en 1826, voorschriften uit om te komen tot de instelling van gemeentelijke bevolkingsregisters. De provinciale initiatieven werden overgenomen do or de Staat. Bij Koninklijk Besluit van 29 september 1828 werd bepaald dat de komende telling tot doel had dat in elke plaats uitvoerige 'Volksregisters' werden aangelegd. In de registers zouden gegevens, die nuttig en noodzakelijk werden geacht, worden ingevuld volgens een vast, goedgekeurd model. Aan het eind van het jaar 1828 werd de eerste algemene volkstelling gehouden. Omdat in het Koninklijk Besluit de bepaling ontbrak, dat de gegevens moesten worden bijgehouden, waren de uitkomsten van de telling snel verouderd. In 1839 vond de tweede algemene volkstelling plaats. Ook de gegevens die deze volkstelling opleverde waren al snel achterhaald. In sommige plaatsen zijn de registers van de volkstellingen in 1828 en 1839 bewaard gebleven. In Amsterdam zijn de registers bij de wijkmeesters gebleven en vervolgens helaas zoekgeraakt. De gegevens betreffende individuele personen van de volkstellingen van 1828, 1839, 1869 etc zijn evenmin bewaard. HET BEVOLKINGSREGISTER - ALGEMEEN Het initiatief voor verbetering van het systeem van de registers door het bijhouden van gegevens kwam ook ditmaal uit de provincie. De Staten van Zuid-Holland ontwierpen in 1845 voorschriften om de huizen van nummers te voorzien en zonodig de plaatsen in wijken te verdelen. De aangifte van verhuizing en vertrek werd verplicht gesteld. De Staat volgde dit goede voorbeeld. Bij de derde volkstelling, die op 19 oktober 1849 bij Koninklijk Besluit werd voorgeschreven, werd bij Koninklijk Besluit een maand later, op 22 december 1849, voorgeschreven dat de verkregen gegevens vanaf 1 januari 1850 bijgehouden moesten worden. Met deze bepaling was de instelling van de bevolkingsregisters in Nederland vanaf die datum een feit. In het algemeen werden ambtenaren van de burgerlijke stand belast met het bijhouden van de bevolkingsregisters. De bevolkingsregisters werden bijgehouden in vastbladige registers. De registers waren niet alfabetisch, maar buurtgewijs i ngericht. Daarna volgde de indeling op straat- en huisnummers. De namen van de gezinnen en individuele personen werden op het betreffende adres ingeschreven. Bij verhuizing of vertrek streepte men de gegevens door, op een dusdanige manier dat de oorspronkelijke gegevens leesbaar bleven. De gegevens van de verhuisde gezinnen of personen moesten bij een verhuizing overgeschreven worden op de nieuwe adressen. Naast de registers waren verwijzingsregisters of klappers aanwezig. In 1861 werden enkele veranderingen geïntroduceerd. Bij Koninklijk Besluit van 3 november werd bepaald dat de ambtenaren van de burgerlijke stand niet langer de taak hadden het bevolkingsregister bij te houden. Dit viel voortaan onder de verantwoordelijkheid van de gemeentebesturen. Een tweede verandering betrof de aanduiding van de woonplaats van de geregistreerde. Tot dan hanteerde men het begrip `wettelijk woonplaats'; dit werd gewijzigd in 'werkelijke woonplaats'. Een derde wijziging was de bepaling dat de be volking voortaan de verplichting had om aangifte te doen van feiten, die voor het bijhouden van de bevolkingsregisters van belang waren. Tot dan toe waren deze verplichtingen in plaatselijke verordeningen vastgelegd. Tenslotte gaf het Koninklijk Besluit de mogelijkheid aparte registers voor dienstboden en tijdelijke bewoners (verblijfregisters) in te stellen. De totstandkoming en inrichting van de bevolkingsregisters berustten niet op een wet, maar op Koninklijke Besluiten, oftewel algemene maatregelen van bestuur. Bij overtredingen bleek daardoor het niet mogelijk sancties op te leggen omdat in feite geen strafbaar feit werd gepleegd. Toen het bestuur van de krankzinnigeninrichting 'Meerenberg' in Santpoort bijvoorbeeld in 1879 weigerde een register van de bewoners bij te houden, werd het door de Hoge Raad in het gelijk gesteld. Om aan deze situatie een eind te maken kwam op 17 april 1887 de Wet Bevolkings- en Verblijfregisters tot stand. De korte wet schreef voor dat de regeling va n de bevolkingsregisters in Koninklijke Besluiten moest worden vastgelegd. Inmiddels was in 1879 ook de wet tot regeling van de tienjarige volkstellingen tot stand gekomen. HET BEVOLKINGSREGISTER IN AMSTERDAM - tot 1893 Voor we de algemene geschiedenis van de bevolkingsregisters aan het einde van de negentiende eeuw en in de twintigste eeuw vervolgen, richten we onze aandacht op de situatie in Amsterdam. In Amsterdam had men, net als in andere grote steden, al eerder dan 1850 de noodzaak en de wenselijkheid ingezien om registers van verschillende categorieën inwoners aan te leggen. De registers werden ook na de feitelijke invoering van het bevolkingsregister bijgehouden. Om te beginnen de vestigingsregisters: registers van personen, die zich in de perioden tussen 1821 en 1890 en tussen 1895 en 1922 in de stad vestigden. Op de eerste acht registers, die lopen van 1821 tot 1850, is een alfabetische index op achternaam aanwezig. Dan zijn er de vertrekregisters, die de perioden beslaan van 1821- 1890 en 1895 - 1923. Deze registers zijn, samen met de later aangelegde hulpregisters, die nog aan de orde komen, te vinden onder toegangsnr. 5007. Zoals gezegd w erden aanvankelijk ambtenaren van de burgerlijke stand belast met het bijhouden van de bevolkingsregisters. In Amsterdam werd het register (toegangsnr. 5000) echter vanaf 1850 bijgehouden door 263 onbezoldigde buurtmeesters, bijgestaan door evenveel buurtcommissarissen. Vijf jaar later verving de stedelijke overheid deze buurtmeesters door twaalf (later vijf) gesalarieerde buurtsecretarissen. Zij hielden de bevolkingsregistratie bij in de voorgeschreven vastbladige registers, die zoals gezegd op adres waren ingericht. Dit systeem van registratie op adres werd gevolgd tot 1893. De registers werden vanaf 1850 aanvankelijk bijgehouden op 263 verspreid liggende buurtmeesterkantoortjes. Het aantal kantoren is in de loop der tijd afgenomen; in 1857 werkten de buurtsecretarissen op twaalf kantoortjes, die verspreid in de stad lagen. Een duplicaat van de registers werd vervaardigd bij het zogenaamde Volksregister (later: Bevolking-register), sinds 1857 een onderafdeling van de afdeling Burger lijke stand. In de registers is voor elke wooneenheid (huis, etage, kamer etc) één blad, met twee tegenover elkaar liggende bladzijden, beschikbaar. Op de linkerbladzijde staan de namen van de hoofdbewoner: familienaam, voornaam, geslacht; vervolgens van diens vrouw, kinderen, inwonend huispersoneel, eventuele inwonende familieleden en andere bewoners. Van alle bewoners is de betrekking tot de hoofdbewoner genoteerd, met geboortedatum en geboorteplaats. Op deze bladzijde staat verder de burgerlijke staat en het kerkgenootschap. Op de rechterbladzijde (aanvankelijk ook op de linkerbladzijde) staat het ambt, beroep of bedrijf. Voor de mutaties zijn enkele kolommen gereserveerd: dagtekening en jaar van vestiging in de gemeente óf op dit adres, vorige woonplaats, datum (en plaats) van huwelijk, dagtekening en jaar van vertrek, de nieuwe woonplaats, en dagtekening en jaar van overlijden (als dat gebeurde in de periode dat men op dat adres ingeschreven stond). Van 1851 tot 1893 zijn drie grote series te onderscheiden (alle volgende inventarisnummers betreffen toegangsnr. 5000). De eerste serie, 1851 - 1863 (inv.nrs. 258 - 1021), bestaat uit drie afdelingen: de delen 1 lopend van 1851 tot 1853, de delen 2 lopend van 1853 tot 1855 en de delen 3 (met supplementen) lopend van 1853 tot 1863. De delen 2 worden zelden gebruikt omdat alle informatie die hierin te vinden is ook in de delen 3 staat. Zoals hierboven reeds vermeld waren naast de registers verwijzingsregisters of klappers ingesteld. In Amsterdam werd in 1851 een persoonsnamenindex opgezet, die werd bijgewerkt tot 1864. De huisnummering was in die periode niet identiek aan de huidige. Via de omnummeringregisters van 1874 kunnen de toen gangbare huisnummers opgezocht worden. De tweede serie, 1864 - 1874/75 (inv.nrs. 1023 - 1507) is wat betreft opzet en huisnummering gelijk aan de vorige serie. De nieuwe en huidige nummering van 1874 is bijgeschreven. Twee persoonsnamenindices zijn op deze serie gemaakt, de eerste over de periode 1864-1868 en de tweede over de periode 1869 - 1874. De indices zijn met behulp van microfiches te raadplegen. Een groot aantal mensen woonde niet op 'reguliere' adressen, maar bijvoorbeeld in inrichtingen of in logementen. Ook deze mensen moesten opgenomen worden in het bevolkingsregister. Hiervoor werden in 1869 speciale instellingenregisters aangelegd (inv.nrs. 1423 - 1429). Het betreft registers voor Gestichten ( ziekenhuizen, wees- en bejaardenhuizen), Logementen, Schippers en Keten (waaronder bewoners van woonwagens). Zowel de indices als de registers zijn met behulp van microfiches te raadplegen; ze zijn alleen opgenomen in de index van 1869. De derde serie, 1874/75 - 1892 heeft nog steeds dezelfde opzet, maar de huisnummer ing is nu identiek aan de huidige. Hierbij moet opgemerkt worden dat allerlei nummerwijzigingen zijn doorgevoerd, dus voorzichtigheid blijft geboden bij het bepalen van het juiste adres. Historisch-topografische kaarten kunnen een goed hulpmiddel hierbij zijn. In deze periode zijn de speciale instellingenregisters uitgebreid met Brandweer (bewoners van een brandweerkazerne) en Hofjes. Voor het register van de schippers is een aparte persoonsnamenindex aanwezig (inv.nr. 2547). Amsterdam was onderverdeeld in 50 buurten, van A tot ZZ. Deze indeling in buurten werd opgetekend in ringregisters. In deze buurtringregisters (toegangsnr. 5006), die lopen tot 1897, staan verwijzingen opgenomen naar het bevolkingsregister; de ringregisters zijn in feite een dubbele van het bevolkingsregister. Een topografische index op straatnaam is aanwezig. Ook hebben de registers een concordans op de nummers van de delen van het bevolkingsregister. Tenslotte moeten we de hulpregisters noemen. Dit zijn re gisters, die de gemeenten zelf konden instellen - naast het eigenlijke bevolkingsregister - voor afzonderlijke categorieën inwoners. Deze regis
- Bevolkingsregister 1850, 1
  - Alfabetische persoonsnamenindices, per buurt, op het bevolkingsregister van 1850., 1-52; 52 delen
    - Buurt A., 1
      Niet raadpleegbaar
    - Buurt B., 2
    - Buurt C., 3
    - Buurt D., 4
    - Buurt E., 5
    - Buurt F., 6
    - Buurt G., 7
    - Buurt H., 8
    - Buurt I., 9
    - Buurt K., 10
    - Buurt L., 11
    - Buurt M., 12
    - Buurt N., 13
    - Buurt O., 14
    - Buurt P., 15
    - Buurt P. Duplicaat., 16
    - Buurt Q., 17
    - Buurt R., 18
    - Buurt S., 19
    - Buurt T., 20
    - Buurt U., 21
    - Buurt V., 22
    - Buurt W., 23
    - Buurt W. Duplicaat., 24
    - Buurt X., 25
    - Buurt Y., 26
    - Buurt Z., 27
    - Buurt AA., 28
    - Buurt BB., 29
    - Buurt CC., 30
    - Buurt DD., 31
    - Buurt EE., 32
    - Buurt FF., 33
    - Buurt GG., 34
    - Buurt HH., 35
    - Buurt II., 36
    - Buurt KK., 37
    - Buurt LL., 38
    - Buurt MM., 39
    - Buurt NN., 40
    - Buurt OO., 41
    - Buurt PP., 42
    - Buurt QQ., 43
    - Buurt RR., 44
    - Buurt SS., 45
    - Buurt TT., 46
    - Buurt UU., 47
    - Buurt VV., 48
    - Buurt WW., 49
    - Buurt XX., 50
    - Buurt YY., 51
    - Buurt ZZ., 52
  - Bevolkingsregister., 1850; 53-257; 204 delen
    - Buurt A, afdeling 1., 53
    - Buurt A, afdeling 2., 54
    - Buurt A, afdeling 3., 55
    - Buurt A, afdeling 4., 56
    - Buurt B, afdelingen 1 en 2., 57
    - Buurt B, afdeling 3., 58
    - Buurt C, afdeling 1., 59
    - Buurt C, afdelingen 2 en 3., 60
    - Buurt C, afdeling 4., 61
    - Buurt C, afdeling 5., 62
    - Buurt C, afdeling 6., 63
    - 64
    - Buurt D, afdeling 2., 65
    - Buurt D, afdeling 3., 66
    - Buurt E, afdeling 1., 67
    - Buurt E, afdeling 2., 68
    - Buurt E, afdeling 3., 69
    - Buurt F, afdeling 1., 70
    - Buurt F, afdeling 2., 71
    - Buurt F, afdeling 3., 72
    - Buurt G, afdeling 1., 73
    - Buurt G, afdeling 2., 74
    - Buurt G, afdeling 3., 75
    - Buurt H, afdeling 1., 76
    - Buurt H, afdeling 2., 77
    - Buurt H, afdeling 3., 78
    - Buurt H, afdeling 4., 79
    - Buurt H, afdeling 5., 80
    - Buurt H, afdeling 6., 81
    - Buurt I, afdeling 1., 82
    - Buurt I, afdeling 2., 83
    - Buurt I, afdeling 3., 84
    - Buurt I, afdeling 4., 85
    - Buurt I, afdelingen 5 en 6., 86
    - Buurt K, afdeling 1., 87
    - Buurt K, afdeling 2., 88
    - Buurt K, afdeling 3., 89
    - Buurt K, afdeling 4., 90
    - Buurt L, afdeling 1., 91
    - Buurt L, afdeling 2., 92
    - Buurt L, afdeling 3., 93
    - Buurt L, afdeling 4., 94
    - Buurt L, afdeling 5., 95
    - Buurt L, afdeling 6., 96
    - Buurt M, afdeling 1., 97
    - Buurt M, afdeling 2., 98
    - Buurt M, afdeling 3., 99
    - Buurt M, afdeling 4., 100
    - Buurt N, afdelingen 1 en 2., 101
    - Buurt N, afdeling 3., 102
    - Buurt N, afdeling 4., 103
    - Buurt N, afdeling 5., 104
    - Buurt O, afdeling 1., 105
    - Buurt O, afdeling 2., 106
    - Buurt O, afdelingen 3 en 4., 107
    - Buurt O, afdeling 5., 108
    - Buurt P, afdeling 1., 109
    - Buurt P, afdeling 2., 110
    - Buurt P, afdeling 3., 111
    - Buurt Q, afdeling 1., 112
    - Buurt Q, afdeling 2., 113
    - Buurt Q, afdeling 3., 114
    - Buurt R, afdeling 1., 115
    - Buurt R, afdeling 2., 116
    - Buurt R, afdeling 3., 117
    - Buurt S, afdeling 1., 118
    - Buurt S, afdeling 2., 119
    - Buurt T, afdeling 1., 120
    - Buurt T, afdeling 2., 121
    - Buurt T, afdeling 3., 122
    - Buurt T, afdeling 4., 123
    - Buurt T, afdeling 5., 124
    - Buurt T, afdeling 6., 125
    - Buurt T, afdeling 7., 126
    - Buurt U, afdeling 1., 127
    - Buurt U, afdeling 2., 128
    - Buurt U, afdeling 3., 129
    - Buurt U, afdeling 4., 130
    - Buurt U, afdeling 5., 131
    - Buurt U, afdeling 6., 132
    - Buurt U, afdeling 7., 133
    - Buurt V, afdeling 1., 134
    - Buurt V, afdeling 2., 135
    - Buurt V, afdeling 3., 136
    - Buurt W, afdeling 1., 137
    - Buurt W, afdeling 2., 138
    - Buurt W, afdeling 3., 139
    - Buurt W, afdeling 4., 140
    - Buurt W, afdeling 5., 141
    - Buurt X, afdeling 1., 142
    - Buurt X, afdeling 2., 143
    - Buurt X, afdeling 3., 144
    - Buurt X, afdeling 4., 145
    - Buurt Y, afdeling 1., 146
    - Buurt Y, afdeling 2., 147
    - Buurt Y, afdeling 3., 148
    - Buurt Y, afdeling 4., 149
    - Buurt Z, afdeling 1., 150
    - Buurt Z, afdeling 2., 151
    - Vervallen., 152
    - Buurt Z, afdeling 3., 153
    - Buurt Z, afdeling 4., 154
    - Buurt Z, afdeling 5., 155
    - Buurt Z, afdeling 6., 156
    - Buurt AA, afdeling 1., 157
    - Buurt AA, afdeling 2., 158
    - Buurt AA, afdeling 3., 159
    - Buurt AA, afdeling 4., 160
    - Buurt AA, afdeling 5., 161
    - Buurt BB, afdeling 1., 162
    - Buurt BB, afdeling 2., 163
    - Buurt BB, afdeling 3., 164
    - Buurt BB, afdeling 4., 165
    - Buurt BB, afdeling 5., 166
    - Buurt CC, afdeling 1., 167
    - Buurt CC, afdeling 2., 168
    - Buurt CC, afdeling 3., 169
    - Buurt CC, afdeling 4., 170
    - Buurt CC, afdeling 5., 171
    - Buurt CC, afdeling 6., 172
    - Buurt DD, afdeling 1., 173
    - Buurt DD, afdeling 2., 174
    - Buurt DD, afdeling 3., 175
    - Buurt DD, afdeling 4., 176
    - Buurt EE, afdeling 1., 177
    - Buurt EE, afdeling 2.., 178
    - Buurt EE, afdeling 3., 179
    - Buurt EE, afdeling 4., 180
    - Buurt EE, afdeling 5., 181
    - Buurt EE, afdeling 6., 182
    - Buurt FF, afdeling 1., 183
    - Buurt FF, afdeling 2., 184
    - Buurt FF, afdeling 3., 185
    - Buurt FF, afdeling 4., 186
    - Buurt GG, afdeling 1., 187
    - Buurt GG, afdeling 2., 188
    - Buurt GG, afdeling 3., 189
    - Buurt GG, afdeling 4., 190
    - Buurt GG, afdeling 5., 191
    - Buurt GG, afdeling 6., 192
    - Buurt HH, afdeling 1., 193
    - Buurt HH, afdeling 2., 194
    - Buurt HH, afdeling 3., 195
    - Buurt HH, afdeling 4., 196
    - Buurt II, afdeling 1., 197
    - Buurt II, afdeling 2., 198
    - Buurt II, afdeling 3., 199
    - Buurt II, afdeling 4., 200
    - Buurt KK, afdeling 1., 201
    - Buurt KK, afdeling 2., 202
    - Buurt KK, afdeling 3., 203
    - Buurt KK, afdeling 4., 204
    - Buurt LL, afdeling 1., 205
    - Buurt LL, afdelingen 2 en 3., 206
    - Buurt MM, afdeling 1., 207
    - Buurt MM, afdeling 2., 208
    - Buurt MM, afdeling 3., 209
    - Buurt MM, afdeling 4., 210
    - Buurt NN, afdeling 1., 211
    - Buurt NN, afdeling 2., 212
    - Buurt NN, afdeling 3., 213
    - Buurt NN, afdeling 4., 214
    - Buurt OO, afdeling 1., 215
    - Buurt OO, afdeling 2., 216
    - Buurt OO, afdeling 3., 217
    - Buurt OO, afdeling 4., 218
    - Buurt OO, afdeling 5., 219
    - Buurt OO, afdeling 6., 220
    - Buurt PP, afdeling 1., 221
    - Buurt PP, afdeling 2., 222
    - Buurt PP, afdeling 3., 223
    - Buurt PP, afdeling 4., 224
    - Buurt PP, afdeling 5., 225
    - Buurt PP, afdeling 6., 226
    - Buurt QQ, afdeling 1., 227
    - Buurt QQ, afdeling 2., 228
    - Buurt QQ, afdeling 3., 229
    - Buurt QQ, afdeling 4., 230
    - Buurt QQ, afdeling 5., 231
    - Buurt QQ, afdeling 6., 232
    - Buurt QQ, afdeling 7., 233
    - Buurt RR, afdeling 1., 234
    - Buurt RR, afdeling 2., 235
    - Buurt SS, afdeling 1., 236
    - Buurt SS, afdeling 2., 237
    - Buurt SS, afdeling 3., 238
    - Buurt SS, afdeling 4., 239
    - Buurt TT, afdeling 1., 240
    - Buurt TT, afdeling 2., 241
    - Buurt TT, afdeling 3., 242
    - Buurt TT, afdeling 4., 243
    - Buurt TT, afdeling 5., 244
    - Buurt UU, afdeling 1., 245
    - Buurt UU, afdeling 2., 246
    - Buurt UU, afdeling 3., 247
    - Buurt UU, afdeling 4., 248
    - Buurt UU, afdeling 5., 249
    - Buurt UU, afdeling 6., 250
    - Buurt VV, afdelingen 1 en 2., 251
    - Buurt VV, afdeling 3., 252
    - Buurt WW., 253
    - Buurt XX, afdeling 1., 254
    - Buurt XX, afdelingen 2 en 3., 255
    - Buurt YY., 256
    - Buurt ZZ., 257
- Bevolkingsregister 1851-1863, 2
  - Bevolkingsregister. N.B. De delen 1 lopen over de periode 1851-1853, de delen 2 over de periode 1853-1855, de delen 3 over de periode 1853-1863., 1851 - 1863; 258-994; 737 delen
    - Buurt A, afdeling 1, deel 1., 258
    - Buurt A, afdeling 1, deel 2., 259
    - Buurt A, afdeling 1, deel 3., 260
    - Buurt A, afdeling 2, deel 1., 261
    - Buurt A, afdeling 2, deel 2., 262
    - Buurt A, afdeling 2, deel 3., 263
    - Buurt A, afdeling 3, deel 1., 264
    - Buurt A, afdeling 3, deel 2., 265
    - Buurt A, afdeling 3, deel 3., 266
    - Buurt A, afdeling 4, deel 1., 267
    - Buurt A, afdeling 4, deel 2., 268
    - Buurt A, afdeling 4, deel 3., 269
    - Buurt A, supplement 1., 270
    - Buurt B, afdeling 1, deel 1., 271
    - Buurt B, afdeling 1, deel 2., 272
    - Buurt B, afdeling 1, deel 3., 273
    - Buurt B, afdeling 2, deel 1., 274
    - Buurt B, afdeling 2, deel 2., 275
    - Buurt B, afdeling 2, deel 3., 276
    - Buurt B, afdeling 3, deel 1., 277
    - Buurt B, afdeling 3, deel 2., 278
    - Buurt B, afdeling 3, deel 3., 279
    - Buurt B, supplement 1., 280
    - Buurt C, afdeling 1, deel 1., 281
    - Buurt C, afdeling 1, deel 2., 282
    - Buurt C, afdeling 1, deel 3., 283
    - Buurt C, afdeling 2, deel 1., 284
    - Buurt C, afdeling 2, deel 2., 285
    - Buurt C, afdeling 2, deel 3., 286
    - Buurt C, afdeling 3, deel 1., 287
    - Buurt C, afdeling 3, deel 2., 288
    - Buurt C, afdeling 3, deel 3., 289
    - Buurt C, afdeling 4, deel 1., 290
    - Buurt C, afdeling 4, deel 2., 291
    - Buurt C, afdeling 4, deel 3., 292
    - Buurt C, afdeling 5, deel 1., 293
    - Buurt C, afdeling 5, deel 2., 294
    - Buurt C, afdeling 5, deel 3., 295
    - Buurt C, afdeling 6, deel 1., 296
    - Buurt C, afdeling 6, deel 2, eerste gedeelte., 297
    - Buurt C, afdeling 6, deel 2, tweede gedeelte., 298
    - Buurt C, afdeling 6, deel 3, eerste gedeelte., 299
    - Buurt C, afdeling 6, deel 3, tweede gedeelte., 300
    - Buurt C, supplement 1., 301
    - Buurt C, supplement 2., 302
    - Buurt C, supplement 3., 303
    - Buurt D, afdeling 1, deel 1., 304
    - Buurt D, afdeling 1, deel 2., 305
    - Buurt D, afdeling 1, deel 3., 306
    - Buurt D, afdeling 2, deel 1., 307
    - Buurt D, afdeling 2, deel 2., 308
    - Buurt D, afdeling 2, deel 3., 309
    - Buurt D, afdeling 3, deel 1., 310
    - Buurt D, afdeling 3, deel 2., 311
    - Buurt D, afdeling 3, deel 3., 312
    - Buurt D, supplement 1., 313
    - Buurt E, afdeling 1, deel 1., 314
    - Buurt E, afdeling 1, deel 2., 315
    - Buurt E, afdeling 1, deel 3., 316
    - Buurt E, afdeling 2, deel 1., 317
    - Buurt E, afdeling 2, deel 2., 318
    - Buurt E, afdeling 2, deel 3., 319
    - Buurt E, afdeling 3, deel 1., 320
    - Buurt E, afdeling 3, deel 2., 321
    - Buurt E, afdeling 3, deel 3., 322
    - Buurt E, supplement 1., 323
    - Buurt E, supplement 2., 324
    - Buurt F, afdeling 1, deel 1., 325
    - Buurt F, afdeling 1, deel 1, duplicaat., 326
    - Buurt F, afdeling 1, deel 2., 327
    - Buurt F, afdeling 1, deel 3., 328
    - Buurt F, afdeling 2, deel 1., 329
    - Buurt F, afdeling 2, deel 2., 330
    - Buurt F, afdeling 2, deel 3., 331
    - Buurt F, afdeling 3, deel 2., 332
    - Buurt F, afdeling 3, deel 3., 333
    - Buurt F, supplement 1., 334
    - Buurt G, afdeling 1, deel 1., 335
    - Buurt G, afdeling 1, deel 2., 336
    - Buurt G, afdeling 1, deel 3., 337
    - Buurt G, afdeling 2, deel 1., 338
    - Buurt G, afdeling 2, deel 2., 339
    - Buurt G, afdeling 2, deel 3., 340
    - Buurt G, afdeling 3, deel 1., 341
    - Buurt G, afdeling 3, deel 2., 342
    - Buurt G, afdeling 3, deel 3., 343
    - Buurt G, supplement 1., 344
    - Buurt G, supplement 2., 345
    - Buurt H, afdeling 1, deel 1., 346
    - Buurt H, afdeling 1, deel 2., 347
    - Buurt H, afdeling 1, deel 3., 348
    - Buurt H, afdeling 2, deel 1., 349
    - Buurt H, afdeling 2, deel 2., 350
    - Buurt H, afdeling 2, deel 3., 351